【裁判字號】    95,簡,248
【裁判日期】    951013
【裁判案由】    綜合所得稅
【裁判全文】
高雄高等行政法院裁定
                                  95年度簡字第00248號
原      告  甲○○
被      告  財政部台灣省南區國稅局
代  表  人  乙○○局長
上列當事人間因綜合所得稅事件，原告不服財政部中華民國95
年5月18日台財訴字第09500189980號訴願決定，提起行政訴訟。
本院裁定如下：
   主  文
原告之訴駁回。
訴訟費用由原告負擔。
    理  由
一、按「撤銷訴訟之提起，應於訴願決定書送達後二個月之不變
    期間內為之。」、「原告之訴，有左列各款情形之一者，行
    政法院應以裁定駁回之。．．．六、起訴逾越法定期限者。
    」行政訴訟法第106條第1項前段及第107條第1項第6款分別
    定有明文。又「送達於住居所、事務所、營業所或機關所在
    地不獲會晤應受送達人者，得將文書付與有辨別事理能力之
    同居人、受雇人或願代為收受而居住於同一住宅之主人。前
    條所定送達處所之接收郵件人員，視為前項之同居人或受雇
    人。」則為訴願法第47條第3項準用行政訴訟法第72條第1項
    及第2項所規定。
二、經查，本件原告因綜合所得稅事件，不服財政部中華民國（
    下同）95年5月18日台財訴字第09500189980號訴願決定，向
    本院提起撤銷訴訟。惟查，本件訴願決定書係交由郵務機關
    按原告之住所「台南市○○區○○路2段361號」為送達，而
    由原告本人於95年5月19日收受，有送達證書附訴願卷可憑
    ，則原告提起撤銷訴訟之期間，應自95年5月20日起算，因
    原告居住於台南市，扣除在途期間6日，至95年7月25日（星
    期二）即已屆滿。然原告卻遲至95年8月3日始具狀向本院提
    起本件訴訟，有加蓋本院收件日期章戳之起訴狀附於本院卷
    可資憑考，已逾越起訴之法定不變期間。從而，原告提起本
    件訴訟，依首開法條規定，顯非合法，應予駁回。又原告之
    訴既因不合法而予駁回，故有關原告其餘實體之爭執，即無
    予以論述之必要，併此敘明。
三、依行政訴訟法第236條、第107條第1項第6款、第104條，民
    事訴訟法第95條、第78條，裁定如主文。
中    華    民    國    95    年    10    月   13     日
                        第二庭法  官   簡慧娟
以上正本係照原本作成。
如不服本裁定，應於送達後10日內，向本院提出抗告狀並表明抗
告理由，如於本裁定宣示後送達前提起抗告者，應於裁定送達後
10日內補提抗告理由書（須按他造當事人人數附繕本）。
提起抗告應繳納送達用雙掛號郵票6份（每份34元）。
中    華    民    國    95    年    10    月   13     日
                              書記官   楊曜嘉
附註:
行政訴訟法第235條（第1項、第2項）:
對於適用簡易程序之裁判提起上訴或抗告，須經最高行政法院之
許可。
前項許可，以訴訟事件所涉及之法律見解具有原則性者為限。


司法院資訊處製作；財團法人民間司法改革基金會備份。
